臺灣基隆地方法院小額民事判決
110年度基小字第294號
原      告  馮國斌  
被      告  邱正凱  

上列當事人間請求損害賠償事件，本院於民國110年3月11日言詞
辯論終結，判決如下：
    主      文
被告應給付原告新臺幣壹萬伍仟零玖拾貳元，及自民國一百一十
年一月十九日起至清償日止，按週年利率百分之五計算之利息。
訴訟費用新臺幣壹仟元由被告負擔。
本判決得假執行；但被告如以新臺幣壹萬伍仟零玖拾貳元為原告
預供擔保，得免為假執行。
    事實及理由
一、原告起訴主張：被告於民國109年2月27日騎乘車牌號碼000-0000號普通重型機車，行經基隆市○○區○○○街000號，於超車時撞擊原告所有車牌號碼000-0000號營業小客車（下稱系爭計程車），致系爭計程車受損，為此依侵權行為之法律關係，請求被告賠償系爭計車修理費用等語。並聲明：㈠被告應給付原告新臺幣（下同）15,092元，及自起訴狀繕本送達翌日起至清償日止，按週年利率5%計算之利息。㈡願供擔保請准宣告假執行。
二、被告抗辯：被告沒有過失責任，且系爭計程車並未損壞，原
    告請求維修金額過高等語。並答辯聲明：原告之訴駁回。
三、查被告於109年2月27日19時20分許騎乘系爭機車，沿基隆市
    安樂區樂利三街往38巷方向行駛，行經120號時欲自左側超
    越前方由原告駕駛之系爭計程車，與左轉132巷2弄之系爭計
    程車撞擊等情，業據原告提出基隆市政府警察局道路交通事
    故當事人登記聯單影本為證，並有基隆市警察局110年1月6
    日基警交字第1100030137號函附道路交通事故現場圖、道路
    交通事故調查報告表㈠㈡、道路交通事故談話紀錄表及相片11
    張附卷可憑，並經本院核閱臺灣基隆地方檢察署109年度偵
    字第2836號過失傷害偵查卷宗屬實，且為兩造所不爭執，堪
    信為真實。
四、按因故意或過失，不法侵害他人之權利者，負損害賠償責任
    ，民法第184條第1項前段定有明文。次按汽車超車時，應依
    下列規定：㈠行經設有彎道、陡坡、狹橋、隧道、交岔路口
    標誌之路段或鐵路平交道、道路施工地段，不得超車。㈤前
    行車減速靠邊或以手勢或亮右方向燈表示允讓後，後行車始
    得超越。超越時應顯示左方向燈並於前車左側保持半公尺以
    上之間隔超過，行至安全距離後，再顯示右方向燈駛入原行
    路線。汽車行駛時，駕駛人應注意車前狀況及與他車行駛間
    隔，並隨時採取必要之安全措施。道路交通安全規則第101
    條第1項第1款、第5款、第94條第2項分別定有明文。本件事
    故現場為無號誌之交岔路口，有道路交通事故現場圖及調查
    報告表在卷可憑，依被告於警詢陳稱：我行駛樂利三街往38
    巷方向超車，對方在我前方行駛很慢，我超車時對方沒打方
    向燈突然左轉，我車頭與對方左車身碰撞等語，可見被告騎
    乘系爭機車行經事故地點時疏未注意車前狀況及保持二車之
    安全間隔，且在不得超車之交岔路口未經前行車表示允讓，
    即逕自系爭計程車左側超車，而依當時情況，並無不能注意
    之情形，違反道路交通安全規則上開規定，為有過失，且被
    告之過失行為與系爭計程車所受損害間有相當因果關係，原
    告主張被告應負侵權行為損害賠償責任，即屬有據。
五、另按負損害賠償責任者，除法律另有規定或契約另有訂定外
    ，應回復他方損害發生前之原狀；第1項情形，債權人得請
    求支付回復原狀所必要之費用，以代回復原狀；損害賠償，
    除法律另有規定或契約另有訂定外，應以填補債權人所受損
    害及所失利益為限，民法第213條第1項、第3項、第216條分
    別定有明文。原告主張系爭計程車為其所有，因與訴外人佳
    億交通企業有限公司簽訂「基隆市計程車客運業駕駛人自備
    車輛參與經營契約書」始未登記為車主，因本件事故受損之
    必要修復費用為15,092元，業據原告提出與其所述相符之基
    隆市計程車客運業駕駛人自備車輛參與經營契約書、北都汽
    車股份有限公司大武崙廠估價單等件影本為證，堪信為真實
    。依系爭計程車估價單上所載維修項目，核與該車撞擊部位
    相符，堪認上開修復項目所須之費用，均屬必要修復費用無
    誤，且前開修復費用為鈑金及塗裝工資，無須計算折舊，被
    告抗辯修車費用過高云云，並未舉證以實其說，自非可採。
六、綜上所述，原告基於侵權行為之法律關係，請求被告給付15
    ,092元，及自起訴狀繕本送達翌日即110年1月19日起至清償
    日止，按週年利率5%計算之利息，為有理由，應予准許。
七、本件第一審裁判費為1,000元，此外並無其他訴訟費用之支
    出，依職權確定前開訴訟費用由敗訴的被告負擔。
八、本件係適用小額程序為被告敗訴之判決，依民事訴訟法第43
    6條之20規定，應依職權宣告假執行，並酌情宣告被告預供
    相當之擔保後得免為假執行。　　
九、結論：本件原告之訴為有理由，依民事訴訟法第436條之19
    第1項、第436條之20、第436條之23、第436條第2項、第78
    條、第392條第2項，判決如主文。　　　
中　　華　　民　　國　　110 　年　　3 　　月　　25　　日
　　　　　　　　　基隆簡易庭法　官　陳湘琳
以上正本係照原本作成。
對於本件判決如有不服，應於收受送達後20日內向本院提出上訴
書狀，上訴於本院合議庭，並按他造當事人之人數附具繕本。
當事人之上訴，非以判決違背法令為理由不得為之，上訴狀應記
載上訴理由，表明下列各款事項：
㈠原判決所違背之法令及其具體內容。
㈡依訴訟資料可認為原判決有違背法令之具體事實。　　　　
中　　華　　民　　國　　110 　年　　3 　　月　　25　　日
                            書記官　林亭如